臺灣花蓮地方法院刑事判決　　　　　　　　　　　　　九十年度交簡上字第一三號
　　上　訴　人　臺灣花蓮地方法院檢察署檢察官
　　上　訴　人　乙○○
　　即　被　告
右列上訴人因被告過失傷害案件，不服本院花蓮簡易庭中華民國九十年八月二十九日
九十年度花簡字第五六號之第一審判決（聲請簡易處刑案號為九十年度偵字第六六七
號），及移送併辦（九十年度偵字第九八五號），提起上訴，本院管轄之第二審合議
庭判決如左：
    主  文
原判決撤銷。
乙○○因過失傷害人，處拘役參拾日，如易科罰金，以佰元折算壹日。
    事  實
一、乙○○於民國（下同）八十九年八月十一日下午一時許，駕駛車牌號碼ＪＥ─二
    一００號自用小貨車，沿花蓮市○○○街由西往東方向行駛，途經該街與國盛一
    街無號誌交岔路口時，本應注意駕駛人駕車行經無號誌之交岔路口時，應減速慢
    行，作隨時停車之準備之規定，而當時天候晴朗、路面乾燥、無缺陷、無障礙物
    、視距良好，並無不能注意之情事，竟疏未注意，貿然駕車行駛，適有甲○○騎
    乘車號ＨＣＪ─六五０號重型機車，沿花蓮市○○○街由北往南方向行駛，亦疏
    未注意騎乘機車行經無號誌之交岔路口時，左方車應讓右方車先行之規定，逕自
    騎車行駛，致兩車相撞，甲○○人車倒地，因此受有右側脛骨、腓骨開放性骨折
    等傷害。乙○○於肇事後留於現場，向現場處理車禍事件之警員自首，並接受裁
    判。
二、案經甲○○訴請台灣花蓮地方法院檢察署檢察官偵查後聲請簡易判決處刑及函請
    併辦。
    理  由
一、訊據被告即上訴人乙○○矢口否認有右揭過失傷害之犯行，辯稱：當時其車子業
    已煞車，係在停止狀態中遭告訴人甲○○撞擊其車左前輪保險桿處，本件車禍之
    責任應過歸咎於告訴人行經無號誌之交岔路口，左方車未暫停讓右方車先行，且
    原審量刑過重等語。經查，右揭犯罪事實，業據告訴人於警訊及偵查中指述綦詳
    ，且有診斷證明書及道路交通事故調查報告表各乙紙、現場照片十五幀在卷可稽
    。觀諸上開道路交通事故調查報告表上事故現場圖及前揭現場照片均顯示，告訴
    人機車之刮地痕係由被告汽車停放處之左後車輪旁往左前方向延伸，亦即撞擊地
    點係在被告汽車停放處左後車輪附近，惟被告汽車與告訴人機車之撞擊點係在被
    告汽車之左前輪保險桿，足見被告汽車與告訴人機車相撞後，仍往前行一小段後
    始停止，致被告汽車停止時，撞擊地點已在被告汽車左後車輪旁，是被告所辯車
    禍時其汽車已在靜止狀態云云，顯不可採。
二、按駕駛人駕車行經無號誌之交岔路口時，應減速慢行，作隨時停車之準備，道路
    交通安全規則第九十三條第一項第四款定有明文。被告領有適當之駕駛執照，對
    上開交通安全規定應無不知之理，其駕車自應注意遵守該規定，而肇事當時，天
    候晴朗、路面乾燥、無缺陷、無障礙物、視距良好，有上開道路交通事故調查報
    告表一份可參，是並無不能注意之情事，被告竟疏未注意，致撞及告訴人，使告
    訴人受傷，被告有過失至為灼然。至告訴人具狀稱：告訴人所行駛之國盛一街路
    面有劃雙黃線，被告行駛之國興五街未劃標線，是國盛一街為幹道、國興五街為
    支道云云。惟幹線道路係指供車輛直接通過之主要道路、高速公路及林園道路；
    支線道路係指供兩旁人車直接出入支次要道路及巷道，而本案國盛一街與國興五
    街均為都市計畫寬八公尺之巷道，均屬支線道路等情，有花蓮縣政府九十年二月
    六日府工土字第０九一００一二七０四０號函一份在卷可參。是告訴人上開所述
    ，亦無可採。而臺灣省花東區車輛行車事故鑑定委員會及台灣省車輛行車事故覆
    議鑑定委員會亦均認為：告訴人駕駛重型機車行經無號誌之交岔路口，左方車未
    暫停讓右方車先行，為肇事主因；被告駕駛自小客貨車行經無號誌之交岔路口，
    未注意車前狀況，減速慢行，為肇事次因，此有台灣省花東區車輛行車事故鑑定
    委員會花鑑字第九００四四一號鑑定意見書及台灣省車輛行車事故覆議鑑定委員
    會九十一年一月十七日府覆議字第九０二六七０號函各一份在卷可參。且被告之
    過失犯行不因告訴人於本件車禍之發生同有過失而受影響。又告訴人之傷害結果
    與被告之過失行為間，並有相當之因果關係。本件事證已臻明確，被告犯行，洵
    堪認定。
三、核被告所為，係犯刑法第二百八十四條第一項前段之過失傷害罪。檢察官移送併
    辦部分係同一事實，本院自應併予審究，附此敘明。被告於肇事後留於現場，向
    現場處理車禍事件之警員自首，並接受裁判，有警訊筆錄可稽，應依法減輕其刑
    。被告上訴稱：量刑過重；檢察官則以：告訴人認原審科刑有未洽之處，且已申
    請覆議，而提起上訴。經查原審以被告犯行明確，依法論罪科刑，並斟酌告訴人
    就本件車禍之發生應負較大之過失責任，而量處拘役三十日，緩刑二年，固非無
    見。惟告訴人因本件車禍所受之傷害為右側脛骨、腓骨開放性骨折，傷勢甚為嚴
    重，且被告迄今仍未與告訴人達成和解。足見被告事後亦未就其犯行，對告訴人
    做任何補償，則原審未詳細審酌上情，除量處拘役三十日外，尚諭知緩刑，量刑
    確實過輕。故檢察官上訴意旨執此指摘原判決不當，為有理由，應由本院將原判
    決撤銷改判。爰審酌被告過失之程度、告訴人過失責任較大、告訴人所受傷勢不
    輕、被告迄今仍未與告訴人達成和解，及犯罪後否認犯行等一切情狀，量處如主
    文第二項所示之刑，並諭知易科罰金之折算標準。
據上論斷，應依刑事訴訟法第四百五十五條之一第三項、第三百六十九條第一項前段
、第三百六十四條、第二百九十九條第一項前段，刑法第二百八十四條第一項前段、
第六十二條前段、第四十一條第一項前段，罰金罰鍰提高標準條例第一條前段、第二
條，判決如主文。
本案經檢察官張立達到庭執行職務
中      華      民      國    九十一    年      四      月      四      日
                              臺灣花蓮地方法院刑事庭
                                  審判長法官  陳淑媛
                                        法官  吳順龍
                                        法官  李世華
右正本證明與原本無異。
本件不得再上訴。
                                  法院書記官
中      華      民      國    九十一    年      四      月     十二     日
附錄本判決論罪之法律條文：
刑法第二百八十四條第一項前段：
因過失傷害人者，處六月以下有期徒刑、拘役或五百元以下罰金。
